臺灣板橋地方法院刑事判決　　　　　　　100年度訴字第761號
公　訴　人　臺灣板橋地方法院檢察署檢察官
被　　　告　黃嘉隆
上列被告因違反毒品危害防制條例案件，經檢察官提起公訴（
100 年度毒偵字第509 號），被告於本院準備程序中就被訴事實
為有罪之陳述，經告知被告簡式審判程序之旨，並聽取當事人之
意見後，本院合議庭裁定由受命法官獨任進行簡式審判程序，判
決如下：
    主  文
黃嘉隆施用第一級毒品，累犯，處有期徒刑捌月，扣案海洛因參
包（合計驗餘淨重貳點零玖公克）及扣案海洛因殘渣袋伍個均沒
收銷燬，扣案藥鏟柒支均沒收。又施用第二級毒品，累犯，處有
期徒刑伍月，扣案甲基安非他命參包（合計驗餘淨重零點陸捌肆
捌公克）及扣案甲基安非他命殘渣袋伍個均沒收銷燬，扣案安非
他命吸食器壹組及上開藥鏟柒支均沒收。應執行有期徒刑拾壹月
，扣案海洛因參包（合計驗餘淨重貳點零玖公克）、甲基安非他
命參包（合計驗餘淨重零點陸捌肆捌公克）、海洛因殘渣袋伍個
及甲基安非他命殘渣袋伍個均沒收銷燬，扣案安非他命吸食器壹
組及藥鏟柒支均沒收。
    事  實
一、黃嘉隆前因施用毒品案件，經臺灣士林地方法院以88年度毒
    聲字第513 號裁定送勒戒處所觀察、勒戒後，認無繼續施用
    毒品之傾向，於民國88年5 月7 日執行完畢釋放出所，並由
    臺灣士林地方法院檢察署檢察官以88年度偵字第1178號為不
    起訴處分確定。復因施用毒品案件，經臺灣士林地方法院以
    92年度毒聲字第975 號裁定送勒戒處所觀察、勒戒後，認無
    繼續施用毒品之傾向，於93年6 月10日執行完畢釋放出所，
    並由臺灣士林地方法院檢察署檢察官以93年度毒偵緝字第74
    號、第80號為不起訴處分確定。又因施用毒品案件，經臺灣
    士林地方法院以95年度訴字第206 號判決判處有期徒刑8 月
    、4 月，應執行有期徒刑10月，緩刑3 年確定，嗣經臺灣桃
    園地方法院以96年度撤緩字第149 號裁定撤銷緩刑，並經臺
    灣士林地方法院以97年度聲減字第183 號裁定分別減刑為有
    期徒刑4 月、2 月，應執行有期徒刑5 月確定，於97年6 月
    20日易科罰金執行完畢。再因施用毒品案件，經臺灣桃園地
    方法院以96年度桃簡字1399號判決判處有期徒刑5 月確定，
    嗣經臺灣桃園地方法院以96年度聲減字第9586號裁定減刑為
    有期徒刑2 月15日，亦於97年6 月20日易科罰金執行完畢（
    本案構成累犯）。猶未知悔改，復基於施用第一級毒品海洛
    因及第二級毒品甲基安非他命之犯意，於99年12月28日晚間
    6 、7 時許，在新北市○○區○○路269 巷13號3 樓301 室
    居處內，分別以將第一級毒品海洛因摻入香菸內點燃吸食及
    將第二級毒品甲基安非他命放入玻璃球並接上吸食器點火吸
    食之方式，施用第一級毒品海洛因與第二級毒品甲基安非他
    命各1 次。嗣於99年12月28日晚間8 時28分許，為警在上址
    執行通緝逮捕勤務時查獲，並扣得第一級毒品海洛因3 包（
    合計驗餘淨重2.09公克）、第二級毒品甲基安非他命3 包（
    合計驗餘淨重0.6848克）、第一級毒品海洛因殘渣袋5 個、
    第二級毒品甲基安非他命殘渣袋5 個、安非他命吸食器1組
    及藥鏟7 支等物，始查悉上情。
二、案經新北市政府警察局新莊分局移送臺灣板橋地方法院檢察
    署檢察官偵查起訴。
    理  由
一、上揭犯罪事實，迭據被告黃嘉隆於警詢、偵訊及本院審理中
    坦承不諱，又被告於99年12月28日晚間10時20分為警所採集
    之尿液經送檢驗結果，確呈海洛因代謝物嗎啡陽性反應及甲
    基安非他命陽性反應，有臺灣檢驗科技股份有限公司100 年
    1 月19日濫用藥物檢驗報告1 紙附卷足稽。扣案之粉末及白
    色透明結晶各3 包，經送鑑驗結果，分別含海洛因、甲基安
    非他命成分，海洛因3 包合計驗餘淨重2.09公克，甲基安非
    他命3 包合計驗餘淨重0.6848公克等情，有法務部調查局濫
    用藥物實驗室100 年3 月25日調科壹字第10023007670 號鑑
    定書及交通部民用航空局航空醫務中心100 年1 月26日航藥
    鑑字第1000264 號毒品鑑定書各乙份在卷可參，復有被告自
    承為其所有供施用毒品使用之第一級毒品海洛因殘渣袋5 個
    、第二級毒品甲基安非他命殘渣袋5 個、安非他命吸食器1
    組及藥鏟7 支扣案可佐，足認被告之自白與事實相符。又被
    告有事實欄所示之施用毒品前科，有臺灣高等法院被告前案
    紀錄表存卷可參，其於觀察勒戒執行完畢釋放後5 年內，復
    因施用毒品犯行而經法院判處罪刑確定後，再為本案施用第
    一級毒品及第二級毒品之犯行明確，而與毒品危害防制條例
    第20、23條所定之「初犯」或「5 年後再犯」情形有別（最
    高法院95年度第7 次刑事庭會議決議內容參照），自應依法
    論科。
二、按海洛因及甲基安非他命分屬毒品危害防制條例第2 條第2
    項第1 款、第2 款明定之第一、二級毒品。核被告所為，係
    犯毒品危害防制條例第10條第1 項、第2 項之施用第一、二
    級毒品罪。其持有第一級、第二級毒品之低度行為，為施用
    之高度行為所吸收，不另論罪。被告所犯上開二罪間，犯意
    各別，行為互殊，應予分論併罰。又被告有如事實欄所示之
    犯罪科刑執行情形，有前述臺灣高等法院被告前案紀錄表可
    佐，其於有期徒刑執行完畢後5 年內，故意再犯本件有期徒
    刑以上之二罪，均為累犯，俱應依刑法第47條第1 項之規定
    加重其刑。爰審酌被告之素行、犯罪之動機、手段、所生危
    害程度及犯後坦承犯行之態度等一切情狀，分別量處如主文
    所示之刑，並定其應執行之刑，以資懲儆。
三、扣案之海洛因3 包（合計驗餘淨重2.09公克）及甲基安非他
    命3 包（驗餘淨重0.6848公克）分係查獲之第一級、第二級
    毒品，且因該等海洛因及甲基安非他命之包裝袋與其內之毒
    品均難以完全析離，故扣案之海洛因及甲基安非他命各3 包
    ，不問屬於犯人與否，皆應依毒品危害防制條例第18條第1
    項前段規定沒收銷燬之。扣案之海洛因殘渣袋5 個及甲基安
    非他命殘渣袋5 個，因其內均分別含有微量之第一級毒品海
    洛因與第二級毒品甲基安非他命之成分難以完全析離，故連
    同包裝袋依毒品危害防制條例第18條第1 項前段規定沒收銷
    燬之。另扣案安非他命吸食器1 組，乃被告所有供其施用甲
    基安非他命之工具；扣案之藥鏟7 支，則屬被告所有供施用
    海洛因及甲基安非他命所用之物，此經被告於本院審理時供
    陳明確，是該等扣案物品，均依刑法第38條第1 項第2 款、
    第3 項之規定宣告沒收。
據上論斷，應依刑事訴訟法第273 條之1 第1 項、第299 條第1
項前段，毒品危害防制條例第10條第1 項、第2 項、第18條第1
項前段，刑法第11條前段、第47條第1 項、第51條第5 款、第9
款、第38條第1 項第2 款、第3 項，判決如主文。
本案經檢察官鄭淑壬到庭執行職務。
中    華    民    國   100    年    4     月    15    日
                  刑事第十九庭  法  官  吳佳穎
以上正本證明與原本無異
如不服本判決應於送達後10日內向本院提出上訴狀
                                書記官  黃炎煌
中    華    民    國   100    年    4     月    18    日
附錄本案論罪科刑法條全文：
毒品危害防制條例第10條
施用第一級毒品者，處6 月以上5 年以下有期徒刑。
施用第二級毒品者，處3 年以下有期徒刑。